【裁判字號】    90,訴,54
【裁判日期】    900801
【裁判案由】    毒品危害防制條例
【裁判全文】
臺灣臺南地方法院刑事判決              九十年度訴字第五四號
    公  訴  人  臺灣臺南地方法院檢察署檢察官
    被      告  丙○○
    選任辯護人  黃厚誠
右列被告因毒品危害防制條例案件，經檢察官提起公訴（八十九年度偵字第一一七七
八號），本院判決如左：
    主  文
丙○○連續販賣第二級毒品，累犯，處有期徒刑捌年，扣案之安非他命肆小包（含袋
重共玖公克）沒收銷燬之，分裝袋拾個沒收；又持有第一級毒品，累犯，處有期徒
刑柒月，扣案之海洛因拾壹小包（含袋重共點陸公克）沒收銷燬之；應執行有期徒
刑捌年伍月，扣案之安非他命肆小包（含袋重共玖公克）及海洛因拾壹小包（含袋重
共點陸公克）均沒收銷燬之，分裝袋拾個沒收。
    事  實
一、丙○○前曾因麻藥及藏匿人犯案件，分別經台灣台南地方法院於民國八十七年四
    月十三日判處有期徒刑五月、同年五月十九日判處有徒刑六月確定，甫於八十八
    年二月二十四日執行完畢。竟猶不知悔改，基於販第二級毒品安非他命之概括犯
    意，以電話號碼0000000000、0000000000及000000
    0000號之行動電話為聯絡，連續於八十九年七月間，在台南縣新化鄉崙子頂
    一六六號前，販賣毒品安非他命予甲○○共三次，每次零點三或零點五公克，價
    格新台幣（下同）一千元至二千元不等。嗣於八十九年八月七日十八十分，丙○○因違反毒品危害防制條例案件通緝，為警在台南市○○路九七八號內緝護，並
    自其身上起出其持有之海洛因十一小包（含袋重共三點六公克），安非他四小包
    （含袋重九公克）及分裝袋十三個。
二、案經台南縣警察局新化分局報告台灣台南地方法院檢察署檢察官偵查起訴。
    理  由
一、右開事實，訊據被告丙○○供承不諱，核與證人甲○○檢察官偵查中證述之情節
    相符，又有扣案之海洛因十一小包（含袋重共三‧六公克）、安非他命四小包（
    含袋重共九公克）及分裝袋十三個足資佐證，被告犯行，洵堪認定。
二、核被告販賣安非他命之行為，係犯毒品危害防制條例第四條第二項第二級毒品罪
    其持有海洛因之行為，係犯同條例第十一條第一項之持有第一級毒品罪。被告多
    次販賣安非他命犯行，時間緊接，犯罪構成要件相同，顯係基於概括犯意反覆為
    之，為連續犯，依法以一罪論並加重其刑。被告於八十八年二月二十四日受有期
    徒刑之執行完畢，有臺灣高等法院被告全國前案紀錄表在卷可憑，其於五年之內
    再犯本有期徒刑以上之罪，為累犯，應依法加重其刑。販賣安非他命部分，並遞
    加之。（被告所犯販賣第二級毒品罪，其法定刑為無期徒刑部分，依法不予加重
    ）。爰審酌被告犯罪之一切情狀，就所犯二罪分別量處如主文所示之刑，並定其
    應執行刑。扣案之上揭毒品，應依同條例第十八條第一項宣告沒收銷燬之。又扣
    案之分裝袋十三個，係供犯罪所用之物，為被告所有，應依刑法第三十八條第一
    項第二款宣告沒收。
三、被告持有毒品海洛因部分，公訴人係以被告於八十九年五、六月間，在台南縣新
    市鄉遠東工專附近，販賣海洛因予乙○○五、六次，在八十九年七月間，在台南
    縣新化鄉崙子頂一六六號前，販賣毒品海洛因或安非他命予甲○○共三次，嗣於
    被告身上查獲含袋重三‧六公克之海洛因，因認被告此部分犯行，係犯毒品危害
    防制條例第四條第一項之販賣第一級毒品罪。惟查：
    (一)按事實之認定，應憑證據，如未能發現相當之證據，或證據不足以證明，自不
      能以推測或擬制之方法，以為裁判之基礎，最高法院著有四十年台上字第八六
      號判例可循。而認定不利於被告之事實，須依積極證據，苟積極證據不足為不
      利於被告事實之認定時，應為有利於被告之認定，更不必有何有利之證據，最
      高法院三十年上字第八一六號判例意旨參照；而所謂積極證據足以為不利於被
      告事實之認定，根據同院七十六年台上字第四九八六號判例意旨，係指據為訴
      訟上證明之全盤證據資料，在客觀上已達於通常一般之人均不至於有所懷疑，
      而得確信被告確曾犯罪之程度，若未達此一程度，而有合理懷疑之存在時，即
      無從為不利於被告之認定。
    (二)訊據被告丙○○，矢口否認有販賣海洛因犯行，而證人甲○○於八十九年八月
      十三日之警訊筆錄，其指述曾於八十九年六月十一日至同年七月三十一日，向
      被告購買「海洛因約十次左右、安非他命二次」。唯其於同年十一月二十九日
      之偵訊時，卻改稱其係於同年七月間，向被告購買過「安非他命、海洛因三次
      」。而此部分被告於警訊之「自白」卻稱甲○○向其買過「二十多次」。又據
      證人乙○○於偵查中供稱曾向被告買過「五、六次」，被告亦曾「送過兩次」
      予其施用，惟此與被告之警訊自白稱賣予乙○○「四次」不符。查乙○○、甲○○二人於本院審理中，均證稱未曾向被告買過海洛因等語。是證人等及被告
      於警訊所供之購買海洛因時間、次數，均有矛盾，前後不一，顯有瑕疵可指自
      難僅因在被告身上查獲其持有海洛因，遽予認定被告有販賣海洛因犯行，此部
      分起訴法條，宜予變更。
據上論斷，應依刑事訴訟法第二百九十九條第一項前段，毒品危害防制條例第四條第
二項、第十一條第一項、第十八條第一項，刑法法第十一條前段、第五十六條、第四
十七條、第三十八條第一項第二款，判決如主文。
本案經檢察官周文祥到庭執行職務。
中    華    民    國     九  十    年      八       月        一        日
                             臺灣臺南地方法院刑事第一庭
                                         法      官   蘇  孫  波
右正本證明與原本無異。
如不服本判決應於送達後十日內向本院提出上訴狀。
                                         書  記  官   羅  宗  賢
中    華    民    國     九  十    年      八       月        六        日
附錄本案論罪科刑法條全文：
毒品危害防制條例第四條第一項：製造、運輸、販賣第一級毒品者，處死刑或無期徒
                              刑；處無期徒刑者，得併科新台幣一千萬元以下罰
                              金。


司法院資訊處製作；財團法人民間司法改革基金會備份。
